臺灣桃園地方法院刑事判決　　　　　　　 94年度訴字第932號
公　訴　人　臺灣桃園地方法院檢察署檢察官
被　　　告　庚○○
　　　　　　　　　　（另案在臺灣臺北監獄執行中）
指定辯護人　本院公設辯護人彭詩雯
被　　　告　丁○○
　　　　　　　　　　（另案在臺灣桃園監獄執行中）
選任辯護人　范坤棠律師
　　　　　　邱鎮北律師
上列被告等因違反槍砲彈藥刀械管制條例等案件，經檢察官提起
公訴（93年度偵字第9843號、第12409 號），被告等於本院審理
中為有罪之陳述，經檢察官聲請改依協商程序而為判決，本院判
決如下：
    主    文
庚○○未經許可，持有可發射子彈具有殺傷力之改造手槍，處有
期徒刑壹年玖月，併科罰金新臺幣陸萬元，罰金如易服勞役，以
銀元佰元（即新臺幣玖佰元）折算壹日。扣案如附表所示之物
均沒收。又變造國民身分證、機車駕照，足以生損害於公眾及他
人，處有期徒刑月。扣案之變造之「陳晉興」國民身分證、重
型機車駕照上所換貼之庚○○之照片貳張沒收。應執行有期徒刑
壹年拾月，併科罰金新臺幣陸萬元，罰金如易服勞役，以銀元
佰元（即新臺幣玖佰元）折算壹日。扣案如附表所示之物及變造
之「陳晉興」國民身分證、重型機車駕照上所換貼之庚○○之照
片貳張，均沒收。
丁○○在公眾得出入之場所賭博財物，處罰金壹仟元，如易服勞
役，以佰元折算壹日。扣案之電動賭博機具「水果盤」拾壹台
（含ＩＣ板拾壹片）、「七ＰＫ」陸台（含ＩＣ版陸片）、「麻
將」貳台（含ＩＣ板貳片）、「小瑪琍」參台（含ＩＣ板參片）
、賭資新臺幣肆仟肆佰參拾元，均沒收。又共同以非法方法，
剝奪人之行動自由，累犯，處有期徒刑陸月，如易科罰金以佰
元折算壹日。
    事實及理由
一、犯罪事實：
(一)丁○○前於民國91年間，因犯贓物，經臺灣板橋地方法院以
    92年度易字第1341號判處有期徒刑5 月確定，於92年12月15
    日易科罰金執行完畢。
(二)庚○○明知未經許可，不得持有具有殺傷力之槍枝及子彈，
    竟基於持有之故意，於93年6 月8 日為警查獲前某時，在不
    詳地點，以不詳方式取得如附表一所示之改造手槍及子彈而
    持有，而於93年6 月8 日某時許將附表一編號1 、2 之槍、
    彈及不具殺傷力之改造手槍1 支、無發擊發之子彈4 顆置放
    在桃園縣八德市○○路60號「魯魯米禮品店」2 樓電動賭博
    機具上面，為警在同日下午6 時許在上址查獲。
(三)乙○○（業經判刑確定）、辛○○（通緝中）係「魯魯米禮
    品店」之負責人，未依電子遊戲場業管理條例規定辦理營利
    事業登記，自93年4 月28日起，在上開公眾得出入之場所設
    置「水果盤」11台、「七ＰＫ」6 台、「麻將」2 台、「小
    瑪琍」3 台等電動賭博機具，利用前開電動機具連續與不特
    定賭客賭博財物，賺取利益；且陸續僱用與之有犯意聯絡之
    己○○、丙○○（2 人業經判刑確定）負責為各機檯之賭客
    開分、洗分，而與乙○○、辛○○藉由各該機檯與不特定人
    賭博財物，賺取金錢。其賭博之方式為：當不特定之客人至
    該遊戲場，交現金予現場開分員己○○、丙○○，再由己○○、丙○○以新臺幣（下同）1 千元開1 百分在賭客所選玩
    之機檯上開分，賭客直接在機檯上押注，憑運氣與上開電動
    賭博機具對賭，再由機具以不特定之機率顯示是否押中，若
    未押中則分數沒入，若押中則依不特定倍數累積積分。於賭
    客把玩完畢時，如機檯上累計有分數時，通知擔任開、洗分
    工作之己○○、丙○○前來洗分，待確認分數後兌換現金。
    適有丁○○基於賭博之犯意，於93年6 月8 日進入「魯魯米
    禮品店」開分賭玩電動賭博機具，而於同日下午6 時許為警
    當場查獲，並扣得「水果盤」11台（含ＩＣ板11片）、「七
    ＰＫ」6 台（含ＩＣ版6 片）、「麻將」2 台（含ＩＣ板2
    片）、「小瑪琍」3 台（含ＩＣ板3 片）、賭資新臺幣（下
    同）4,430元。
(四)丁○○上開賭博案件經檢察官偵訊後以2 萬元交保，丁○○
    遂要求「魯魯米禮品店」的股東戊○○需給付10萬元解決此
    事，乃於93年6 月17日晚間先與壬○○（業經判決確定）及
    3 名姓名、年籍不詳之成年男子約戊○○至桃園縣八德市○○路60號內協商，因戊○○不願給付，丁○○、壬○○與該
    3 名姓名、年籍不詳之成年男子共同基於妨害他人行動自由
    之犯意聯絡，將戊○○強押至對面戊○○所有車牌5726─HD
    號自小客車內外出籌錢，便由丁○○駕駛該車搭載上開姓名
    年籍不詳之3 名男子將戊○○載往中山高速公路南崁交流道
 　 道附近，再駕往內壢交流道附近，後戊○○聯絡黃姓友人將
 　 款項拿至上開魯魯米禮品店，而黃姓友人再通知戊○○妻子
    陳姿伶報警，嗣於翌日（18日）凌晨1 時許，為警在上址當
 　 場查獲壬○○，並於壬○○之騎車內查獲壬○○於同月18日
    日凌晨零時許，在前開魯魯米體品社內受庚○○委託所寄藏
　  如附表一編號3 、4 之槍、彈等物，而丁○○等人於返回魯
　　魯米禮品店前見警方已至現場便逃逸，警方旋即在上址3 樓
　　庚○○之住處庚○○所持有如附表一邊號5 、6 之子彈及不
    具殺傷力之子彈4 顆。案經桃園縣政府警察局八德分局報請
    臺灣桃園地方法院檢察署檢察官偵查起訴。
二、證據：
    (一)被告庚○○、丁○○於本院審理中之自白。
    (二)同案被告壬○○供述、證人即被害人戊○○、證人癸○○、甲○○、丙○○、子○○之證述。
    (三)內政部警政署刑事警察局93年7 月13日刑鑑字第093012
        6172號、93年7 月16日行見字第0930131653號槍彈鑑定
        書2 份附卷為憑。
    (四)如附表所示槍、彈扣案可佐。
三、本件經檢察官與被告等於審判外達成協商之合意且被告已認
    罪，其合意內容為：被告庚○○就違反修正前槍砲彈藥刀械
    管制條例第11條第4 項、第12條第4 項，從一重論以修正前
    槍砲彈藥刀械管制條例第11條第4 項之罪，願受科刑範圍為
    有期徒刑1 年9 月、併科罰金6 萬元；就變造特種文書部分
    ，願受科刑範圍為有期徒刑3 月，應執行有期徒刑1 年10月
    ，併科罰金6 萬元。被告丁○○就賭博部分，願科罰金銀元
    1 千元，就妨害自由部分願受科刑範圍為有期徒刑6 月，如
    易科罰金以銀元3 百元折算1 日。經查，上開協商合意並無
    刑事訴訟法第455 條之4 第1 項所列情形之一，檢察官聲請
    改依協商程序而為判決，本院爰不經言詞辯論，於協商合意
    範圍內為協商判決，合予敘明。
四、沒收：
(一)扣案之附表編號1 、3 改造手槍共2 支（含彈匣2 個）、附
    表編號2 、4 、5 驗餘之土造子彈7 顆、附表編號6 制式子
    彈1 顆，均係屬違禁物，不問是否為被告所有，應依刑法第
    38條第1 項第1 款規定，沒收之。至原扣案具有殺傷力之土
    造子彈5 顆，於鑑驗過程中因試射擊發，已失其子彈違禁物
    之性質，及不具殺傷力改造手槍1 支、無法擊發不具殺傷力
    之土造子彈8 顆，均無庸宣告沒收。
(二)扣案之變造「陳晉興」國民身分證、重型機車駕照上庚○○
    照片2 張，係被告庚○○變造國民身分證、駕照所用之物，
    均應依刑法第38條第1 項第2 款之規定宣告沒收。
(三)扣案之賭博性電動機具「水果盤」11台（含ＩＣ板11片）、
    「七ＰＫ」6 台（含ＩＣ版6 片）、「麻將」2 台（含ＩＣ
    板2 片）、「小瑪琍」3 台（含ＩＣ板3片）、賭資4,430元
    元，為當場供賭博之賭具與在賭博機具內之財物，應依刑法
    第266 條第2 項，不問是否屬犯人（即被告）所有，宣告均
    沒收。
五、應適用之法條：刑事訴訟法第455 條之4 第2 項、第455 條
    之8 ，修正前槍砲彈藥刀械管制條例第11條第4 項、第12條
    第4 項，刑法第11條前段、第2 條第1 項但書、第28條、第
    212 條、第266 條第1 項前段、第2 項、第47條、第55條、
    第51條第5 款、第42條第2 項、第41條第1 項前段.. 、 第
    38 條 第1 項第1 款、第2 款，罰金罰鍰提高標準條例第1
    條前段、第2 條，現行法規所定貨幣單位折算新臺幣條例第
    2 條。
六、本判決除有刑事訴訟法第455 條之4 第1 項第1 款、第2 款
    、第4 款、第6 款、第7 款所定情形之一，或違反同條第2
    項規定者外，不得上訴。
七、如不服本件判決，且有上述得上訴之事由者，得自收受判決
    送達之日起10日內，向本院提出上訴書狀，上訴於第二審法
    院。
本案經檢察官蔡孟利到庭執行職務
中　　華　　民　　國　　94　　年　　12　　月　　13　　日
                  刑事第一庭  審判長法  官  曾淑華
                                    法  官  黃梅淑
                                    法　官　朱美璘
以上正本證明與原本無異
                                    書記官　楊鳳滿
中　　華　　民　　國　　94　　年　　12　　月　　14　　日
附表：
┌────┬──────────────┬────────┬───────────┐
│ 編號   │    物  品  名  稱          │   數  量       │  鑑  定  結  果      │
├────┼──────────────┼────────┼───────────┤
│  1     │    改造手槍（槍枝管制編號  │  1枝（含彈匣） │ 認係仿FN廠半自動手槍 │
│        │    0000000000）            │                │ 製造之金屬玩具手槍， │
│        │                            │                │ 換裝土造金屬槍管改造 │
│        │                            │                │ 而成，機械性能良好， │
│        │                            │                │ 可及發適用之子彈，認 │
│        │                            │                │ 具殺傷力。           │
├────┼──────────────┼────────┼───────────┤
│  2     │    土造子彈                │  8 顆（其中3 顆│認均係由土造金屬彈殼加│
│        │                            │  業經鑑驗用罄）│裝直徑約8.2MM 金屬彈頭│
│        │                            │  ，剩5顆       │而成之土造子彈，經取3 │
│        │                            │                │顆試射結果，均可擊發，│
│        │                            │                │認均具殺傷力。        │
├────┼──────────────┼────────┼───────────┤
│  3     │    改造手槍（槍枝管制編號  │  1枝（含彈匣） │認係仿BERETTA 廠84型半│
│        │    0000000000 ）           │                │自動手槍製造之玩具手槍│
│        │                            │                │換裝土造金屬槍管及土造│
│        │                            │                │金屬撞針改造而成之改造│
│        │                            │                │手槍，經檢視，雖欠缺槍│
│        │                            │                │管固定鈕之固定銷，惟不│
│        │                            │                │影響槍管固定鈕之功能，│
│        │                            │                │仍可供擊發適用子彈使用│
│        │                            │                │，認具殺傷力。        │
├────┼──────────────┼────────┼───────────┤
│  4     │    土造子彈                │   1 顆（業經鑑 │具直徑約8.7MM 之土造金│
│        │                            │   驗用罄）     │屬彈頭，經試射可擊發，│
│        │                            │                │認具殺傷力            │
├────┼──────────────┼────────┼───────────┤
│  5     │    土造子彈                │   3 顆（其中1  │具直徑約8.9MM 之土造金│
│        │                            │   顆業經鑑驗用 │屬彈頭，採樣1 顆試射，│
│        │                            │   罄），剩2顆  │可擊發，認具殺傷力。  │
├────┼──────────────┼────────┼───────────┤
│  6     │    制式子彈                │   1顆          │係口徑0.22MM制式子彈，│
│        │                            │                │認具殺傷力。          │
└────┴──────────────┴────────┴───────────┘
附錄本案論罪科刑法條：
九十四年一月二十六日修正前槍砲彈藥刀械管制條例第11條:
未經許可，製造、販賣或運輸第四條第一項第一款所稱其他可發
射金屬或子彈具有殺傷力之各式槍砲者，處五年以上有期徒刑，
併科新臺幣一千萬元以下罰金。
未經許可，轉讓、出租或出借前項所列槍砲者，處三年以上十年
以下有期徒刑，併科新臺幣七百萬元以下罰金。
意圖供自己或他人犯罪之用，而犯前二項之罪者，處無期徒刑或
七年以上有期徒刑，併科新臺幣一千萬元以下罰金。
未經許可，持有、寄藏或意圖販賣而陳列第一項所列槍砲者，處
一年以上七年以下有期徒刑，併科新臺幣七百萬元以下罰金。
第一項至第三項之未遂犯罰之。
九十四年一月二十六日修正前槍砲彈藥刀械管制條例第12條:
未經許可，製造、販賣或運輸子彈者，處一年以上七年以下有期
徒刑，併科新台幣五百萬元以下罰金。
未經許可，轉讓、出租或出借子彈者，處六月以上五年以下有期
徒刑，併科新台幣三百萬元以下罰金。
意圖供自己或他人犯罪之用，而犯前二項之罪者，處三年以上十
年以下有期徒刑，併科新台幣七百萬元以下罰金。
未經許可，持有、寄藏或意圖販賣而陳列子彈者，處五年以下有
期徒刑，併科新台幣三百萬元以下罰金。
刑法第212條：
偽造、變造護照、旅券、免許證、特許證及關於品行、能力服務或其他相
類之證書、介紹書，足以生損害於公眾或他人者，處一年以下有期徒刑、
拘役或三百元以下罰金。
刑法第302條
私行拘禁或以其他非法方法，剝奪人之行動自由者，處 5年以下
有期徒刑、拘役或 3百元以下罰金。
因而致人於死者，處無期徒刑或 7年以上有期徒刑，致重傷者，
處3年以上10年以下有期徒刑。
第一項之未遂犯罰之。
刑法第266條
在公共場所或公眾得出入之場所賭博財物者，處一千元以下罰金
。但以供人暫時娛樂之物為賭者，不在此限。
當場賭博之器具與在賭檯或兌換籌碼處之財物，不問屬於犯人與
否，沒收之
